ĐINH THỊ KIM TUYỀN

DƯỢC SĨ



Thông tin liên hệ

Ngày sinh 02/02/1990

Giới tính Nữ

Điện thoại 0939653279

Email tuyendinh02021990@gmai

l.com

Địa chỉ Áp 2A, xã Hưng Thạnh,

Tháp Mười, Đồng Tháp

Website https://www.facebook.co

m/tuyen.dinh.14606

Mục tiêu nghề nghiệp

Với nhiệt huyết của một sinh viên vừa ra trường và kinh nghiệm có được từ công việc bán hàng tại nhà thuốc. Tôi muốn khẳng định mình trong vai trò mới ở một môi trường rộng mở và năng động hơn. Phát huy thế mạnh là khả năng làm việc độc lập và giao tiếp, tôi cho mình hai tháng để tiếp cận thị trường và nắm bắt công việc. Tháng thứ ba trở đi tôi sẽ phát huy hết khả năng để tạo chỗ đứng cũng như thúc đẩy phát triển sản phẩm.Từ năm thứ ba tôi hướng đến vai trò quản lí để phát triển nghề nghiệp vững chắc.

Kỹ năng

Tin học văn phòng

Tiếng Anh

Giao tiếp

Làm việc độc lập

Học vấn

09/2012 - 08/2017

Đại học tây đô

Chuyên ngành: Dược học

Tốt nghiệp loại Khá. Điểm trung bình 7.88/10

Kinh nghiệm làm việc

09/2017 - Hiện tại

CÔNG TY TNHH DƯỢC PHẨM SƠN MINH

Quản lí cửa hàng chi nhánh.

Tư vấn, hướng dẫn sử dụng thuốc an toàn và hợp lí. Giải đáp các vấn đề thắc mắc của khách hàng qua điện thoại và email.

Lập báo cáo sản lượng bán ra, thống kê chi thu mỗi ngày. Lập danh mục dự trù nhập hàng mỗi ngày gửi về công ty. Quản lí và tuyển dụng nhân viên.

10/2011 - 07/2012

CÔNG TY TNHH DƯỚC PHẨM SƠN MINH

Nhân viên bán hàng

Bán hàng, nhận điện thoại, đơn đặt hàng từ khách hàng. Giới thiệu,tư vấn các mặt hàng thực phẩm chức năng, hướng dẫn sử dụng các thiết bị y tế và bán thuốc theo toa.

Hoạt động

06/2015 - 07/2015

CHIẾN DỊCH MÙA HÈ XANH

Tình nguyện viên

Tham gia phát hoang, trồng cây, đắp cầu, thăm viếng các gia đình có công với cách mạng.

10/2013 - 09/2016

ĐOÀN KHOA DƯỢC - ĐIỀU DƯỚNG

Cộng tác viên

Tham gia làm lồng đèn và tổ chức Tết Trung Thu cho trẻ em mồ côi.

Hàng tháng thăm hỏi và động viên Mẹ Việt Nam Anh Hùng. Tham gia tổ chức hội thao hàng năm của Khoa.

Chứng chỉ	
	2013
Chứng chỉ B Anh Văn	
	2013
Chứng chỉ B Tin Học	
	2013
Chứng chỉ Kỹ Năng Mềm	
	2013
Chứng chỉ Kỹ Năng Nghề Nghiệp	

CHI BỘ SINH VIÊN

10/2016 - 09/2017

Đảng viên

Tham gia về nguồn, sinh hoạt tập thể của chi bộ.

Tham gia các phong trào văn nghệ do chi bộ tổ chức.

Tham gia phong trào học tập và làm theo tấm gương đạo đức Hồ Chí Minh.

_____ 10/2013 - 08/2014

HOẠT ĐỘNG KHÁC

Tình nguyện viên

Thường xuyên tham gia hiến máu tình nguyện.

Tổ chức lễ viếng nghĩa trang liệt sĩ Tp. Cần Thơ cho lớp.

Tổ chức cho lớp thăm và vui chơi cùng các trẻ em khuyết tật.

Sở thích

Đọc sách

Du lịch

Chụp ảnh